【裁判字號】    97,訴,133
【裁判日期】    970318
【裁判案由】    毒品危害防制條例
【裁判全文】
臺灣高雄地方法院刑事判決               97年度訴字第133號
公  訴  人  臺灣高雄地方法院檢察署檢察官
被      告  乙○○
                    （另案於臺灣高雄第二監獄執行中）
上列被告因毒品危害防制條例案件，經檢察官提起公訴（96年度
毒偵字第10804 、10807 號），被告於準備程序中就被訴事實為
有罪之陳述，經本院告知簡式審判程序之旨，並聽取被告與公訴
人之意見後，本院合議庭裁定由受命法官獨任進行簡式審判程序
，判決如下：
    主  文
乙○○施用第一級毒品，累犯，處有期徒刑柒月，又施用第一級
毒品，累犯，處有期徒刑捌月。應執行有期徒刑壹年貳月。
    事  實
一、乙○○前因施用毒品，經本院以89年度毒聲字第3918號裁定
    令入戒治處所強制戒治，而於民國90年3 月14日停止其處分
    出所，該次施用毒品之行為並經本院以89年度鳳簡字第436
    號判處有期徒刑6 月確定，嗣又因毒品案件，經本院以94年
    度簡字第6706號判處有期徒刑6 月確定，而於95年10月17日
    執行完畢。詎其不知悔改，於下列時間、地點，基於施用第
    一級毒品海洛因之犯意，為以下犯行：
 (一) 於96年11月10日某時，在其位於高雄縣大寮鄉○○村○○路
    83號之住處，以針筒注射方式施用第一級毒品海洛因1 次，
    並於施用後將針筒丟棄。嗣於96年11月13日上午5 時40分許
    ，在高雄縣鳥松鄉○○路與松竹街口為警盤查，經其同意後
    採尿送驗，呈嗎啡、可待因陽性反應。
 (二) 於96年11月15日上午，在高雄縣鳳山市某處，以針筒注射方
    式施用第一級毒品海洛因1 次，並於施用後將針筒丟棄。後
    於96年11月15日中午12時許，在高雄縣鳥松鄉○○路與松埔
    路口因形跡可疑而經警盤查，採其尿液送驗後亦呈嗎啡、可
    待因陽性反應。
二、案經高雄縣政府警察局仁武分局報告臺灣高雄地方法院檢察
    署檢察官偵查起訴。
    理  由
一、訊據被告乙○○對於前開犯行坦承不諱，並有高雄縣政府警
    察局仁武分局鳥松分駐所偵辦毒品案件尿液採證檢驗對照表
    （代碼434 號）、臺灣檢驗科技股份有限公司96年11月29日
    KH2007B0000000號濫用藥物尿液檢驗報告、高雄縣政府警察
    局仁武分局偵辦毒品案件尿液採證檢驗對照表（代碼438 號
    ）、臺灣檢驗科技股份有限公司96年11月29日KH2007B00000
    00號濫用藥物尿液檢驗報告各1 份在卷可稽，而被告前開2
    次犯行後採尿之時間雖僅隔數日，然依被告96年11月15日採
    尿送驗結果，其可待因與嗎啡之濃度分別為11800 ng/ml及
    71400ng/ml，均較其前次即96年11月13日採驗之尿液中可待
    因濃度（2140ng/ml） 與嗎啡濃度（11280ng/ml）為高，是
    被告於96年11月13日為警查獲後，另有施用第一級毒品之行
    為無訛。綜上所述，被告前開任意性自白與事實相符，被告
    犯行堪予認定，應依法論罪科刑。
二、被告前因施用毒品案件經本院以89年度毒聲字第3918號裁定
    令強制戒治，於90年3 月14日停止其處分，其該次施用毒品
    之犯行亦經判刑，後又因施用毒品，經本院以94年度簡字第
    6706號判刑，是被告於「初犯」經強制戒治後，曾於5 年內
    再犯，經依法追訴處罰，本案已屬3 犯以上，與毒品危害防
    制條例第20條第3 項「五年後再犯」之情形有別，且因已於
    「五年內再犯」，顯見其再犯率甚高，原實施觀察、勒戒或
    強制戒治，已無法收其實效，而無5 年戒斷期之存在，自無
    再經觀察、勒戒及強制戒治之必要（最高法院95年度臺非字
    第59號判決參照），檢察官逕行起訴，即無不合。又海洛因
    為毒品危害防制條例第2 條第2 項第1 款規定之第一級毒品
    ，是核被告所為，係犯毒品危害防制條例第10條第1 項施用
    第一級毒品罪。被告分別持有第一級毒品後，進而施用，其
    持有之低度行為均應被施用高度行為所吸收，不另論其持有
    第一級毒品罪。被告前開2 次施用毒品犯行間，犯意各別，
    行為互殊，應予分論併罰。被告前因毒品案件，經本院以94
    年度簡字第6706號判處有期徒刑6 月確定，而於95年10月18
    日期滿出監等情，有臺灣高等法院被告前案紀錄表在卷可佐
    ，其於徒刑執行完畢5 年之內故意再犯上開有期徒刑以上之
    罪，均為累犯，應依法加重其刑。爰審酌被告正值青年，其
    施用毒品之行為不僅戕害個人身心健全，亦危害社會治安，
    其上揭2 次施用毒品之行為相距時間甚短，足見被告對於毒
    品依賴已深，應以施以相當自由刑使其暫與毒品之誘惑隔絕
    ，及被告坦承犯罪，態度尚可等一切情狀，分別量處如主文
    所示之刑，並定其應執行刑。
據上論斷，應依刑事訴訟法第273 條之1 第1 項、第284 條之1
、第299 條第1 項前段，毒品危害防制條例第10條第1 項，刑法
第11條前段、第47條第1項、第51條第5款，判決如主文。
本案經檢察官甲○○到庭執行職務。
中    華    民    國    97    年    3     月    18    日
                  刑事第三庭    法  官  蔡書瑜
以上正本證明與原本無異。
如不服本判決應於收受本判決後10日內向本院提出上訴書狀，並
應敘述具體理由，如未敘述上訴理由者，應於上訴期間屆滿後20
日內補提理由書狀於本院（均須按他造當事人之人數附繕本）「
切勿逕送上級法院」。
中    華    民    國    97    年    3     月    18    日
                                書記官  邱靜銘
附錄：論罪法條
毒品危害防制條例第10條
施用第一級毒品者，處 6 月以上 5 年以下有期徒刑。
施用第二級毒品者，處 3 年以下有期徒刑。


司法院資訊處製作；財團法人民間司法改革基金會備份。
